臺灣臺南地方法院刑事判決　　　　　　　　　　　　　九十年度訴字第一四九號
　　公　訴　人　臺灣台南地方法院檢察署檢察官
　　被　　　告　如附表一、二所.
　　選任辯護人　如附表一所示
右列被告等因偽造文書案件，經檢察官提起公訴（八十八年度偵字第三七二七號），
本院判決如左：
    主  文
附表一所示被告共一百二十三人，均無罪。
附表二所示被告四人，公訴不受理。
    理  由
一、公訴意旨略以：如附表一、二所示被告甲Ｍ○等一百二十七人（起訴一百四十四
    人，本件審結一二七人，另十人改以簡易判決處刑，餘七人另行審結）於民國（
    下同）八十七年間，明知自身並無在職證明書或薪資扣繳憑單，不符合向銀行申
    請信用卡或信用貸款之資格，嗣在報紙分類廣告或廣告貼紙上見有Ｕ○○、甲Ｆ
    ○兄弟二人（均經判刑確定）所刊登代辦信用卡與信用貸款之廣告，乃分別先後
    持自身之國民身分證、行車執照或銀行郵局存摺影本，至台南市○○○路Ｕ○○
    、甲Ｆ○居處交付與Ｕ○○、甲Ｆ○，委請其等代為申辦信用卡或信用貸款，Ｕ
    ○○、甲Ｆ○受託後，則向被告甲Ｍ○等委託人收取每代辦申請一張信用卡之手
    續費新台幣（以下同）五百元或六百元，每代辦申請一件信用貸款案收取二千元
    或三千元不等之手續費，若貸款核貸成功，則再收取貸款金額之一成作為佣金。
    嗣Ｕ○○、甲Ｆ○接受被告甲Ｍ○等人之委託後，即偽刻如附表三所列玉光實業
    社等公司行號及其負責人之印章，並假冒如附表四所列公司行號之名義，偽造製
    作被告甲Ｍ○等人之在職證明、員工服務證明書、各類所得扣繳暨免扣繳憑單，
    暨偽造財政部台灣省南區國稅局台南市分局八十六年度綜合所得稅額證明書後，
    將上開偽造之不實文書交付與被告甲Ｍ○等人，以供甲Ｍ○等人持向銀行辦理信
    用卡或信用貸款，或由其二人逕將委託人之資料及偽造之上述文書逕送銀行申請
    信用卡，足生損害於玉光實業社等公司行號與稅捐機關。嗣於八十八年二月八日
    中午十二時許，經警在台南市○○○街一五三號六樓Ｕ○○、甲Ｆ○住處搜索查
    獲如附表五所列供偽造上開文書所用之印章、電腦、傳真機、空白委託書、切結
    書、薪資證明單、扣繳憑單、在職證明書、員工服務證明書、納稅證明申請書、
    已偽造完成之扣繳憑單、綜合所得稅額證明書，及楊素棉等委託人名冊等物。因
    認如附表一、二所示被告一百二十七人均與Ｕ○○、甲Ｆ○共犯刑法第二百十六
    條、第二百十條、第二百十一條之行使偽造公、私文書罪嫌。
二、本件公訴人認如附表一、二所示被告涉犯上開罪名，無非以：部分被告雖否認
    委請Ｕ○○、甲Ｆ○二人辦理信用卡或信用款貸款，然該等被告均列名於Ｕ○○
    、甲Ｆ○所製作之委託人名冊上，該等被告應確有委託Ｕ○○、甲Ｆ○為其偽造
    相關證件以向銀行辦理信用卡或信用貸款之事實。現行各銀行無不大力推銷發
    行信用卡，其申請手續亦甚簡便，並不另外收取額外之申請手續費，此為公眾週
    知之事實，是一般符合申請資格者，即具備銀行所要求之工作證明或財力證明者
    ，無不自行聲請，而鮮少支付手續費委託他人代為申請，上述被告等人委請Ｕ○
    ○、甲Ｆ○代辦申請信用卡時，應確知渠等並無在職或工作證明與扣繳憑單足以
    自行提申請，否則其又何需支付金錢委請他人代辦，故被告等人非係基於直接故
    意明知而共同參與，即係因可預見Ｕ○○、甲Ｆ○必有為其等偽造證件之行而始
    可申請信用卡之不確定故意。銀行對於小額貸款所要求之授信條件雖較為寬鬆
    ，惟貸款人仍應具備基本之工作證明或財力證明，銀行始有可能核貸，是被告等
    人若僅以國民身分證、行車執照或存摺影本向銀行申請小額貸款，銀行顯無同意
    核貸之可能，故被告等以繳納二、三千元之手續費與Ｕ○○、甲Ｆ○，以求其二
    人順利為其申請取得貸款，被告等主觀上當深知Ｕ○○、甲Ｆ○必將為其偽造相
    關證件，其始有可能取得貸款。退步言之，被告等若自行備齊相關證明文件申請
    貸款可成，又何需多費金錢委請他人辦理，依此足徵渠等應有與Ｕ○○、甲Ｆ○
    共犯偽造文書之犯意聯絡。卷附被告甲Ｏ○、Ｖ○○之中華商業銀行申請貸款
    文件、被告郭炎崑之第一商業銀行申請貸款文件、被告Ｗ○○之大眾商業銀行申
    請貸款文件、被告甲卯○之遠東商業銀行申請貸款文件（被告甲天○部分因事證
    明確，另以簡易判決處刑）。證人Ｕ○○、甲Ｆ○二人於其等被訴偽造文書案
    件中所為不利於被告等人之供述。如附表五所示扣案物品等事證，為其論據。
    如附表二所示被告四人業於起訴前死亡；訊據如附表一曾經於起訴後到庭之被告
    ，除被告甲丁○○（編號二五）、Ｉ○○（編號五五）供承知悉Ｕ○○、甲Ｆ○
    有為委請代為申請信用卡或信用貸款之客戶偽造不實證明文件外，餘均否認知情
    並與Ｕ○○、甲Ｆ○共犯偽造文書罪名，其等答辯意旨各如附表六所載。
三、按犯罪事實應依證據認定之，無證據不得推定其犯罪事實。又不能證明被告犯罪
    者，應諭知無罪之判決。刑事訴訟法第一百五十四條、第三百零一條第一項分別
    定有明文。上述規定已然明示吾國刑事訴訟制度之審判階段，係為確定國家對被
    告之刑罰權是否存在，以及如存在刑罰權之時應如何對經起訴之特定被告行使。
    故刑事審判之目的首重排除冤抑，其次始為妥適運用刑罰之裁量權限，而排除冤
    抑之方法，無非以正當法律程序予被告充份防禦之機會，以及恪守證據裁判主義
    之意旨。亦即刑事法院必須就司法警察、檢察官及法院依職權或聲請而調查之結
    果，依刑事訴訟法所規範之證據法則予以嚴格評價而排除被告遭受刑罰權不當行
    使之結果與風險。而法院如欲確保刑事被告不遭錯誤之判斷而受刑罰，理論上必
    然存在疏縱真正犯罪者之風險，然此為文明國家採取上開證據法則所須承受之必
    要之惡，惟待國家機關積極詳密追查犯罪與蒐集證據資以衡平。至於多數人實施
    犯罪之案例中，如有部分涉案人士可能未參與實施犯罪，或與實施犯罪者之間並
    無犯意之聯絡，即應以證據以資區別，俾免殃及無辜而致冤情。此即吾國最高法
    院一再以判決先例揭示犯罪事實之認定，應憑證據，無論直接或間接證據，其為
    訴訟上之證明，須於通常一般之人均不致有所懷疑，而得確信其為真實之程度者
    ，始得據為有罪之認定，不能以推測或擬制之方法，以為裁判基礎，倘其證明尚
    未達到此一程度，而有合理之懷疑存在時，仍不能遽為被告有罪之判斷。遇有共
    犯已經審理終結，且該等共犯曾經為不利於被告之陳述，固有證明其他共犯犯罪
    之效力，但其陳述有無疑竇，及能否採信，法院於職權範圍內，仍應依法調查有
    關之犯罪證據，就其所得心證而為判斷，不得以其他共犯刑事確定判決所為之證
    據判斷及事實認定，遽採為其判決之基礎，縱然調查證據結果，另為不同之判斷
    ，亦非法所不許。最高法院三十八年穗特覆字第二九號判例意旨、四十年台上字
    第八六號判例、七十三年台上字第六一二三號判決、七十六年台上字第四九八六
    號判決、八十三年度台上字第四九一八號判決、上字第八六號判例均足參照。依
    調查而得之證據應採上述嚴格之審查態度，僅依成長之過程與生活之經歷而揣度
    所得之經驗法則，如欲以之憑推理之過程而為不利於被告之論斷，則應更加嚴格
    謹慎，否則「事實之認定，應憑證據證據」之要求，豈非成為具文。
四、經查：
（一）本件檢察官係依據「客戶資料一覽表」（附於偵卷三）決定應對之開始偵查
      作為之被告人選，而上開「客戶資料一覽表」並非Ｕ○○與甲Ｆ○所製作，而
      係台南縣警察局歸仁分局員警，依其等於八十八年二月八日搜索台南市○○○
      街一五三號六樓Ｕ○○、甲Ｆ○工作地點所搜獲之客戶資料（如便條紙，該等
      資料原件業經臺灣臺南地方法院檢察署因Ｕ○○、甲Ｆ○部分判決確定而拍賣
      、銷燬完畢，有該署九十一年一月九日ｄ○玲總字第０一七六七號函在卷可查
      ）匯整後，經偵查員丁○○繕製而成，雖不確定有無直接依被告等人之身分證
      影本騰繕，但該「客戶資料一覽表」並非『Ｕ○○、甲Ｆ○所製作之委託人名
      冊』，此據證人Ｕ○○、甲Ｆ○、丁○○、天○○（歸仁分局偵查員）於本院
      調查中到庭證述甚明（參見本院卷１九十一年一月八日及四月十二日訊問筆錄
      ）。上開「客戶資料一覽表」之記載亦非全然正確，例如被告甲己○（編號
      五四）之姓名記載為「陳國祥」；被告ｍ○○（編號一二五）之姓名記載為「
      康金香」；被告ｉ○○（編號一三八）之姓名記載為「徐麗惠」；被告甲ｉ○
      （編號十六）部分未載其出生年月日；被告甲乙○（編號一一三）漏載其身份
      證字號（參見卷７；至於編號七０之被告甲玄○則未誤載，僅起訴書誤謄為「
      蕭宜嬌」）。證人Ｕ○○雖於偵查中供述略稱：大部分之客戶均知道伊與甲
      Ｆ○偽造證件，因為該等客戶無法取得在職證明，且伊等有核對委託人之身分
      ，若非客戶本人前來辦理伊等不會受理等語（參見偵３卷八十八年二月廿三日
      偵訊筆錄），至於證人甲Ｆ○於偵查中未到案，審理時緝獲後未被訊問其他客
      戶是否知情並與其等共謀偽造證件資料，此經本院調閱本院八十八年訴緝字第
      六五號被告甲Ｆ○偽造文書等案全卷查證無誤。然該二位首謀偽造證件向銀行
      申請信用卡與信用貸款之證人，於本院調查及審理中則改稱：客戶清冊中之一
      百四十四人均係其等之客戶，部分客戶係看報紙，部分客戶係朋友介紹而來，
      且客戶均係持影印之身份證件前來委託，伊等無法分辨上述身份證影本是否真
      實，仍有甲客戶持乙之身分證前來委託之可能，但信用貸款之可能較低，因信
      用貸款必須親自前往銀行對保。查獲之客戶資料中，一部分客戶尚未及偽造證
      件資料或向銀行提出申請即遭查獲，亦有部分朋友僅留下身份證號碼，委託其
      等代為查詢可否申請票據使用，並非全部客戶均係申請信用卡或信用貸款。該
      等客戶中，部分知悉其等有偽造證件或在申請表格盜蓋店章之行為，部分客戶
      則全然不知，且部分客戶提出之資料完整，並無再加偽造證件資料之必要。而
      需要偽造證件資料之客戶伊等亦未告知即將偽造，若遇客戶詢問如資料不足如
      何處理，伊等即答以「我們會負責」或「我們會幫他們處理」。而資料齊全之
      客戶，有時無從知悉何等銀行可以辦理信用卡或信用貸款，伊等告訴客戶其等
      另有門路可順利完成申請，故而該等客戶願意委託。偵查中Ｕ○○是為了脫罪
      卸責，故而供稱大部分之客戶都知道有偽造證件資料情事，但伊等認為客戶會
      前來委託伊等代為申請，多少會知道偽造情事，但伊等不能確定。伊等所偽造
      之資料，均係以如附表三所示印章據以偽造如附表四所示公司行號之證件資料
      。辦信用卡之申請資料一部分（約半數）是客戶自撰並由其等當面整理申請書
      表及所附證件資料，一部分可能因客戶前來委託時趕時間或伊等不在店內，故
      而僅留下姓名年籍資料即行離去而由其等代寫申請表格準備資料逕寄銀行。事
      隔多年，伊等已經無法自一百四十四名客戶（被告）之間，區別何等被告知悉
      偽造情事、何等被告根本無須偽造、何等被告係當面填載申請表格準備證件資
      料、何等被告僅留下身分證字號、何等被告並非申請信用卡或信用貸款而係申
      請票據、何等被告委託之個案未及偽造證件資料或未及提出申請即遭查獲等語
      （參見卷１九十一年一月八日、三月十五日訊問筆錄，卷３之九十一年七月五
      日審理筆錄）。依據證人Ｕ○○、甲Ｆ○於本院中之證言，本件經起訴之一
      百四十四位被告之中，必有一定比例之被告係基於直接或不確定故意而委託Ｕ
      ○○、甲Ｆ○，然仍有待證據藉以釐清區別。縱認證人Ｕ○○於偵查中所述為
      實在可信，其於偵查中亦係供稱「大部分」之客戶均知悉偽知證件資料情事，
      則另「少部分」不知情之人何屬，即待區分。綜上可知列名「客戶資料一覽
      表」之人，非必已經Ｕ○○、甲Ｆ○二人著手於偽造行為之人，亦非定係有偽
      造證件資料之需要，且知悉偽造情事之人。而證人Ｕ○○於偵查中之供述，亦
      不足以確認全部被告全部知悉偽造犯行。
（二）近來吾國因金融市場競爭激烈，銀行業者無不致力爭取吸收符合資格者對之提
      出信用卡或信用貸款之申請，故提出該等申請之消費者，原固無須付費委請他
      人代為辦理，惟經驗上仍無法排除基於個人合法原因（如懶惰、事忙、欠缺相
      關資訊）委請專業人士或自稱專業人士代辦之可能。換言之，上述金融市場競
      爭激烈之社會常情，並無法排除被告等人基於合法事由委請Ｕ○○、甲Ｆ○代
      辦信用卡或信用貸款之合理懷疑。況證人Ｕ○○、甲Ｆ○亦證稱上列名「客戶
      資料一覽表」之被告，部分係因無從知悉何等銀行可以辦理信用卡或信用貸款
      ，經告以另有門路可順利完成申請，故而委請其等代為辦理已如前述，益徵無
      法徒以金融市場辦理信用卡及信用貸款之一般情況，論斷被告等必係知悉或預
      見Ｕ○○、甲Ｆ○實施偽造行為之人。
（三）如附表五所示扣案物品，係證人Ｕ○○、甲Ｆ○據以實施偽造行為所用之印章
      ，該等物品在林、楊二人工作場所查獲，雖可證明該二人偽造之行逕。但無從
      據以判斷Ｕ○○、甲Ｆ○二人之客戶即被告等人是否知悉林、楊二人之工作處
      所存有上述物品，抑是否明知或得以預見林、楊二人之犯罪情形。質言之，除
      非另有事證堪認被告等提出之申請文件存有該等印章蓋用之印文（查證之結果
      詳後），否則此部分扣案物品對於本件之爭點即「被告等是否知悉或得預見林
      、楊二人之犯行，並與之共同犯罪」，不能認為有證據價值。
（四）依偵查中調查所獲，被告甲Ｏ○（編號七二）於八十八年一月間曾向第一銀
      行申請信用貸款，且依該銀行函覆之申請資料中，附有如附表四所「宏立實業
      社」之在職證明及扣繳憑單；被告Ｖ○○（編號一一一）於八十七年十一月間
      ，曾向中華商業銀行申請信用貸款，並檢附如附表四所示「藝越企業股份有限
      公司」之在職證明及國稅局綜合所得稅額證明書，但該等證件資料不足以證明
      甲Ｏ○及Ｖ○○犯罪之論述詳下述（五）部分之說明。偵查中函查而得之被
      告Ｗ○○雖於八十七年九月廿四日向大眾銀行申貸信用貸款，但係檢附Ｕ○○
      、甲Ｆ○未曾偽造之「千一交通公司」之薪資證明：被告甲卯○（編號八九）
      雖於八十七年十月七日向遠東銀行申請信用貸款，但係檢附Ｕ○○、甲Ｆ○未
      曾偽造之「新光成煤氣有限公司」之在職證明、扣繳憑單與國稅局綜合所得稅
      額證明書八十七年九月；至於被告郭炎崑（編號一０八）雖於八十八年一月廿
      六日曾向第一銀行申請信用貸款，但偵查中向銀行調取之申請資料中，查無在
      職證明、扣繳憑單、完稅證明等文件資料。上開三人前述申請資料，益證其等
      三人未與Ｕ○○、甲Ｆ○共犯偽造文書罪名。
（五）證人Ｕ○○、甲Ｆ○二人明白陳稱其等為客戶偽造證件資料持向銀行申辦信
      用卡與（小額）信用貸款之時間為八十七年中秋節前至八十八年二月止（參見
      卷１九十一年三月十五日訊問筆錄），本院依據財團法人金融聯合徵信中心所
      提供全部被告八十七年間向銀行申辦信用卡及（五十萬元以下）信用貸款之報
      表資料（外置於本案卷公文袋），個別函詢報表所示銀行，查證所獲之結果如
      附表六所載（函查文稿及銀行覆函附於卷４、５、６；附表一與附表六所載被
      告人數姓名均相同）。如附表六所示被告註記×符號者，其等並無證據顯示
      上開時間曾經向各該銀行申請信用卡或信用貸款，參照前揭Ｕ○○、甲Ｆ○所
      述：部分客戶尚未及偽造或提出申請，即遭警查獲之證言，該等被告之被訴犯
      行顯無證據證明已達著手之程度。如附表六所示被告註記▲符號者，係表確
      已向銀行提出申請，但依銀行提供之申請資料，並無在職證明、扣繳憑單、完
      稅證明等起訴書所述經偽造之證件資料，因Ｕ○○、甲Ｆ○為其等提出申請之
      時，是否併檢附經偽造證件資料不明，該等被告應認亦乏積極證據證明其等犯
      罪。如附表六所示被告註記＊符號者，及前述偵查中查知之被告甲Ｏ○（編
      號七二）、Ｖ○○（編號一一一）等人，依銀行函覆資料顯示，其等確曾於提
      出信用卡或信用貸款之申請時，檢附在職證明、扣繳憑單、完稅證明等財力證
      明文件資料。然該等人士無法經證人Ｕ○○、甲Ｆ○等之辨識而區別何者係當
      面填載申請表格準備證件資料、何者係因留交Ｕ○○、甲Ｆ○二人代為填寫申
      請單據並準備證件資料對偽造情事毫無所悉既如前述，揆諸上揭刑事審判證據
      法則之說明，該等被告同屬無法排除並未參與犯罪之合理懷疑，自亦屬不能嚴
      格證明其等犯罪。
（六）綜上論述，本件最得以知悉並辨別被告等人是否犯罪之證人Ｕ○○與甲Ｆ○二
      人，既一再明示並非全部被告均參與或知悉其等偽造證件資料，且已無法區分
      本件被告何者知悉，何者得以預見，依前揭證據裁判主義之說明，自不得為其
      等已然構成犯罪之事實認定，依法應即認為不能證明該等被告犯罪而諭知無罪
      之判決如主文第一項所示。又縱再查得內附偽造證件資料之銀行申請資料，亦
      無從動搖前揭不能證明犯罪之心證，故被告等人於八十八年一、二月間之銀行
      申請資料，即無再加函調之必要，併予指明。
五、按被告死亡者，應諭知不受理之判決，刑事訴訟法第三百零三條第五款定有明文
    。查附表二所示被告甲Ｗ○、ｖ○○、卯○○、甲ｈ○等四人，先後於九十年八
    月十三日、九十年三月十二日、八十九年四月三日及九十年三月十八日死亡，此
    有該等被告法務部戶役政連結作業系統資料（參見卷７）附卷可稽。依照上開說
    明，此部分爰不經言詞辯論，逕為不受理之判決。
六、如附表一所示被告編號三、四、六、十一、十六、廿一、廿二、廿六、卅三、卅
    七、卅八、卅九、四三、四六、四九、五一、五四、五八、六六、六八、七二、
    七三、七五、七七、八五、八八、九０、九三、九五、九七、一０五、一０七、
    一０八、一０九、一一一、一一三、一一八、一二０、一二五、一三０、一三三
    號等四十一人，經合法傳喚，無正當理由不到庭，本院認本件上開被告部分係應
    諭知無罪之案件，爰不待其等到庭陳述逕行判決。
七、被告甲Ｌ○（編號九）、Ｇ○○（編號十三）、申○○（編號五０）、Ｒ○○（
    編號八四）、甲天○（即程明軍，編號九二）、巳○○（即吳瑞隆，編號九四）
    、甲辛○（編號九六）、Ｅ○○（編號九九）、甲辰○（編號一三五）、ｅ○○
    （編號一三七）等十人，另以簡易判決處刑。
八、被告Ｏ○○（編號十二）、甲Ｘ○（編號十五）、甲申○（編號卅四）、甲丙○
    （編號五三）、ｐ○○（編號一二一）、Ｙ○○（編號一四三）等六人，因未經
    合法送達，另定期日再行審結。被告Ｉ○○（編號五五），前經審理終結，另以
    裁定諭知再開辯論。
據上論斷，應依刑事訴訟法第三百零一條第一項、第三百零三條第五款、第三百零六
條、第三百零七條，判決如主文。
中      華      民      國    九十一    年      七      月     十六     日
                                  臺灣臺南地方法院刑事第四庭
                                          法  官  陳欽賢
右正本證明與原本無異。
如不服本判決，應於判決送達後十日內，向本院提出上訴狀。
                                          書記官  何小玉
中      華      民      國    九十一    年      七      月     十六     日
附表一（九十一年七月十六日實體判決之被告與辯護人名單）：
    001 被  告  甲Ｍ○  男三十歲（民國○○○年○月○○○日生）
                        住台南市○○路○段七一巷七之一號
                        身分證統一編號：Ｄ一二七三一三二二號
    002 被  告  甲ａ○  男二十七歲（民國○○○年○月○○日生）
                        住台南縣新市鄉大洲村大洲六號
                        身分證統一編號：Ｒ0000000二號
    003 被  告  Ｃ○○  男四十歲（民國○○○年○月○日生）
                        住台中縣太平市○○路一○八巷廿八弄一號
                        身分證統一編號：Ｌ一二一八五三二九號
    004 被  告  甲戊○  男二十二歲（民國○○○年○月○○○日生）
                        住台南市○○區○○街三段一○五○號
                        身分證統一編號：Ｚ000000000號
    005 被  告  甲Ｉ○  女三十七歲（民國○○○年○月○○日生）
                        住台南縣新化鎮○○路四四九巷六之一號
                        居台南縣新化鎮○○路一三七號
                        身分證統一編號：Ｒ二二二一一四一號
    006 被  告  ｗ○○  男四十二歲（民國○○○年○○月○○○日生）
                        住高雄縣岡山鎮○○路二二五巷卅六號
                        居嘉義縣民雄鄉牛斗山廿八號之一
                        身分證統一編號：Ｑ一二一八八三一號
    007 被  告  ａ○○  男三十二歲（民國○○○年○月○○日生）
                        住台南市○○○街四五巷十二號
                        身分證統一編號：Ｚ000000000號
    008 被  告  甲ｃ○  男四十二歲（民國○○○年○月○日生）
                        住台南市○○路七二六巷一號之五
                        身分證統一編號：Ｄ一二五八六五九六號
    010 被  告  酉○○  男二十一歲（民國○○○年○月○○日生）
                        住台南市安南區○○○街卅七號
                        （另案於臺灣台南監獄執行中）
                        身分證統一編號：Ｄ一二二一一八三二號
    011 被  告  甲丑○  男四十四歲（民國○○○年○月○日生）
                        住台南縣佳里鎮○○街六六號
                        身分證統一編號：Ｒ一二一六二六九四號
    014 被  告  壬○○  男二十六歲（民國○○○年○月○○日生）
                        住台南市○區○○路五二巷一九之二號
                        （另案於臺灣台南戒治所強制戒治中）
                        身分證統一編號：Ｄ00000000號
    016 被  告  甲ｉ○  男四十五歲（民國○○○年○月○日生）
                        （起訴書未載出生年月日）
                        住台南縣佳里鎮安西里安西七八之五一號
                        居台南縣佳里鎮○○路七號（現住居所不明）
                        身分證統一編號：Ｒ一0000000號
    017 被  告  ｎ○○  男三十九歲（民國○○○年○○月○○○日生）
                        住台南市○○街三八六巷廿一號四樓之二
                        身分證統一編號：Ｄ一二二六七七九二號
    018 被  告  甲Ｅ○  女五十一歲（民國○○年○月○日生）
                        住台南市○○街○段二五０巷二五號
                        居台南市○○路三四三號五樓之四
                        身分證統一編號：Ｒ二0000000號
    019 被  告  子○○  男三十四歲（民國○○○年○月○○日生）
                        住台南縣玉井鄉竹圍村一○一號
                        身分證統一編號：Ｒ一二一八八九七八號
    020 被  告  甲宇○  男三十九歲（民國○○○年○月○○日生）
                        住台南縣七股鄉大埕村四七五號
                        身分證統一編號：Ｒ一二一二六三三二號
    021 被  告  未○○  男三十七歲（民國○○○年○月○日生）
                        住台南縣七股鄉永吉村五一之四八號
                        居台南市○○路○段十號（現住居所不明）
                        身分證統一編號：Ｒ一二二四九六五號
    022 被  告  ｋ○○  男三十歲（民國○○年○月○○日生）
                        住台南縣鹽水鎮○○路四巷一號（現住居所不明）
                        身分證統一編號：Ｚ000000000號
    023 被  告  辰○○  女四十四歲（民國○○○年○月○日生）
                        住台北縣三重市○○街五九○號三樓
                        現居台南市○○路○段三九六號
                        身分證統一編號：Ｐ00000000號
    024 被  告  甲ｊ○  男三十二歲（民國○○○年○○月○○日生）
                        住台南縣仁德鄉○○村○○○街十六巷廿六號
                        現居台中市○○○路一二七九號
                        身分證統一編號：Ｌ一二一四八六二八號
    025 被  告  甲丁○○女五十一歲（民國○○○年○月○○○日生）
                        住台南縣鹽水鎮水秀里土庫十六號
                        身分證統一編號：Ｒ二四三八一五號
    026 被  告  ｕ○○  男二十九歲（民國○○○年○月○○○日生）
                        住台南縣永康市○○街四一五號四樓之三
                        送台南市○○街卅九號五樓
                        身分證統一編號：Ｄ一二六九九九一八號
    027 被  告  甲Ｈ○  男三十九歲（民國○○○年○月○日生）
                        住台南縣西港鄉營西村後營二二之二號
                        身分證統一編號：Ｒ一二八一三八二號
    028 被  告  Ｈ○○○女五十五歲（民國○○○年○月○日生）
                        住台南縣永康市○○○路一九五巷廿八號
                        身分證統一編號：Ｕ二五七七七六號
    029 被  告  甲Ｐ○  男四十一歲（民國○○○年○月○○日生）
                        住台南縣永康市○○○街三一二巷十三號
                        （另案於臺灣台南監獄台南分監執行中）
                        身分證統一編號：Ｔ一二七二七七五號
    030 被  告  甲Ｋ○  女三十七歲（民國○○○年○月○日生）
                        住台南市○○街二五一號三樓之四
                        身分證統一編號：Ｒ00000000號
    右  一  人
    選任辯護人  翁瑞昌律師
                陳琪苗律師
    031 被  告  甲亥○  男二十七歲（民國○○○年○○月○○日生）
                        住台南縣永康市○○路六二巷十一號
                        身分證統一編號：Ｚ000000000號
    032 被  告  丑○○  女四十七歲（民國○○○年○○月○日生）
                        住台南市○區○○路三三三巷二七二號
                        居台南市○○街三五Ｏ號
                        身分證統一編號：Ｄ二0000000號
    033 被  告  ｒ○○  女四十九歲（民國○○○年○月○○○日生）
                        住台南市○○區○○路三段一二八號（現住居所不明）
                        身分證統一編號：Ｔ二0000000號
    035 被  告  ｚ○○  男二十九歲（民國○○○年○月○○○日生）
                        住嘉義縣太保市前潭里銘泰新村卅八號
                        身分證統一編號：Ｐ一二二八八九七六號
    036 被  告  Ｌ○○  男二十八歲（民國○○○年○月○○○日生）
                        住台南縣歸仁鄉○○村○○街一○九巷五一號
                        身分證統一編號：Ｓ一二二二二二四號
    037 被  告  Ｓ○○  男四十三歲（民國○○○年○○月○日生）
                        住台南縣南化鄉小崙村九八號
                        身分證統一編號：Ｚ000000000號
    038 被  告  Ｆ○○  男三十八歲（民國○○○年○月○○日生）
                        住台南市○○區○○路三七八號
                        居台南市○○區○○路三七０巷三弄二四號
                        身分證統一編號：Ｄ一二四四三六二號
    039 被  告  甲Ｖ○  女三十四歲（民國○○○年○月○日生）
                        住台南市○區○○路二段二二八巷十三號三樓之一
                        身分證統一編號：Ｄ二二二六七一三二號
    040 被  告  甲ｅ○  女四十五歲（民國○○○年○月○日生）
住台南市○區○○○街十九號五樓
                        居台南市○○路二四二巷九弄十號
                        身分證統一編號：Ｚ000000000號
    041 被  告  庚○○  女四十五歲（民國○○○年○月○○日生）
                        住台南縣善化鎮○○路三九二號
                        身分證統一編號：Ｚ000000000號
    042 被  告  甲庚○  男四十歲（民國○○○年○月○日生）
                        住台南市○區○○街三段一二三之一四三號
                        身分證統一編號：Ｑ一二三三五一二四號
    043 被  告  Ｋ○○  男二十四歲（民國○○○年○月○○日生）
                        住台南市○○路○段七○二巷廿七之一號
                        （現住居所不明）
                        身分證統一編號：Ｒ一二三四六四三八號
    044 被  告  甲黃○  男三十二歲（民國○○○年○月○日生）
                        住台南縣關廟鄉○○路三五八號
                        居台南縣關廟鄉○○路三三二號
                        身分證統一編號：Ｒ00000000號
    045 被  告  玄○○  女二十八歲（民國○○○年○月○日生）
                        住彰化市○○街二三五巷十七號
                        身分證統一編號：Ｚ000000000號
    046 被  告  甲Ｇ○○女三十八歲（民國○○○年○月○○○日生）
                        住台南縣西港鄉營西村二二之二號
                        身分證統一編號：Ｚ000000000號
    047 被  告  Ｄ○○  女二十八歲（民國○○○年○月○日生）
                        住台南市○○路一六六號七樓之十三
                        居台南市○○○街三號二樓
                        身分證統一編號：Ｚ000000000號
    048 被  告  ｙ○○  男三十九歲（民國○○○年○月○○日生）
                        住台南縣永康市○○街卅五巷十號
                        身分證統一編號：Ｚ000000000號
    049 被  告  乙○○  女三十三歲（民國○○○年○月○○日生）
                        住苗栗縣竹南鎮○○路一八四巷十二弄廿號
                        身分證統一編號：Ｋ二二七六四四三號
    051 被  告  黃○○○女三十七歲（民國○○○年○月○日生）
                        住台南縣仁德鄉○○村○○路八九號（現住居所不明）
                        身分證統一編號：Ｄ二二五五八一八三號
    052 被  告  ｇ○○  男二十六歲（民國○○○年○月○○日生）
                        住高雄縣橋頭鄉○○○路四二之三號
                        送高雄縣橋頭鄉○○○路大同巷五十四號
                        身分證統一編號：Ｚ000000000號
    054 被  告  甲己○（起訴書載為陳國祥）
                        男四十四歲（民國○○○年○月○○○日生）
                        住台南縣西港鄉○○路三一三號（現住居所不明）
                        身分證統一編號：Ｚ000000000號
    056 被  告  甲Ｄ○  男四十二歲（民國○○○年○月○日生）
                        住台南縣永康市○○路一八一巷八七弄八號
                        居台南市永康市○○○街三五八巷十號
                        身分證統一編號：Ｚ000000000號
    057 被  告  戌○    女三十八歲（民國○○○年○月○○日生）
                        住台南市○○區○○路四段五五巷八九號
                        身分證統一編號：Ｄ二二一四七七九號
    058 被  告  甲未○  男三十七歲（民國○○○年○月○○日生）
                        住高雄市○○區○○路四二號
                        （現住居所不明）
        身分證統一編號：Ｚ000000000號
    059 被  告  宙○○  男二十六歲（民國○○○年○月○日生）
                        住台南市○○路二九一巷四一弄四三號（戶籍）
                        身分證統一編號：Ｚ000000000號
    060 被  告  亥○○  女三十二歲（民國○○○年○月○日生）
                        住台南縣仁德鄉○○路卅九巷八號
                        身分證統一編號：Ｄ二二六六四三五五號
    061 被  告  Ｘ○○  男四十四歲（民國○○○年○月○日生）
                        住高雄縣鳳山市○○路五一巷二號
                        身分證統一編號：Ｓ一二四三二八五號
    062 被  告  午○○  男二十七歲（民國○○○年○○月○○○日生）
                        住台南縣歸仁鄉○○路一七○號
                        身分證統一編號：Ｚ000000000號
    064 被  告  甲癸○  男三十四歲（民國○○○年○月○○日生）
                        住雲林縣古坑鄉○○村○○路廿六號
                        居台南市○○○路四十二號（公司）
                        身分證統一編號：Ｄ一二二五七二五號
    065 被  告  甲寅○  男四十六歲（民國○○○年○月○○日生）
                        住高雄市楠梓區○○○路一七四七巷五八號五樓
                        現居台南縣新營市○○路一五０巷四六號
                        身分證統一編號：Ｓ一0000000號
    066 被  告  甲ｌ○  男二十八歲（民國○○○年○月○○○日生）
                        住屏東市○○路四七六巷廿九號
                        身分證統一編號：Ｔ一二八八六七八一號
    067 被  告  Ｍ○○  男三十八歲（民國○○○年○月○日生）
                        住台南縣麻豆鎮○○路四五號
                        身分證統一編號：Ｒ一二六九七一一一號
    068 被告  甲子○  女二十二歲（民國○○○年○○月○○日生）
                        住台南縣永康市○○路七六巷六三弄幸一號二樓
                        居高雄縣鳳山市○○路六九號
                        身分證統一編號：Ｓ二二三一六六八號
    069 被  告  地○    女四十一歲（民國○○年○月○日生）
                        住台南縣關廟鄉北花村北花一七六號
                        居台南縣關廟鄉○○路八一三巷三弄十二號
                        身分證統一編號：Ｚ000000000號
    070 被  告  甲玄○（起訴書載為蕭宜嬌）
                        女四十二歲（民國○○○年○月○○○日生）
                        住台南市○○區○○街四段四０五號
                        身分證統一編號：Ｚ000000000號
    071 被  告  甲○○  男五十三歲（民國○○○年○月○日生）
                        住台南市○區○○路一三九巷五二號
                        身分證統一編號：Ｄ一六二四三三五號
    072 被  告  甲Ｏ○  男三十三歲（民國○○○年○月○日生）
                        住台南縣永康市○○路三四二巷七弄八號
                        居台南縣永康市○○街二四二巷三二號
                        身分證統一編號：Ｚ000000000號
    073 被  告  Ｊ○○  男二十七歲（民國○○○年○○月○○日生）
                        住台南縣歸仁鄉○○○街廿一號四樓之七
                        居台南市○○街一三一巷十九號
                        身分證統一編號：Ｚ000000000號
    074 被  告  宇○○  男二十六歲（民國○○○年○月○○日生）
                        住台南縣歸仁鄉○○○路○段七五巷十一弄廿九號
                        居台南縣歸仁鄉○○○街八一號
                        身分證統一編號：Ｚ000000000號
    右一  人
    選任辯護人  彭大勇律師
                林士龍律師
    075 被  告  癸○○  男二十九歲（民國○○○年○月○○日生）
                        住台南市○○路九九號
                        居台南市○○路二三八巷七號（現住居所不明）
                        身分證統一編號：Ｄ一二二二四五五號
    076 被  告  甲戌○  男三十歲（民國○○○年○月○日生）
                        住台南市○○路四五○巷十八號
                        居台南市○區○○街五四號
                        身分證統一編號：Ｄ一二五七七二一號
    077 被  告  Ｗ○○  男五十四歲（民國○○○年○月○○日生）
                        住台南市○○街○段一三八巷十八號（現住居所不明）
                        身分證統一編號：Ｄ一四一二五六號
    078 被  告  甲ｇ○  男三十八歲（民國○○○年○月○○○日生）
                        住屏東縣萬丹鄉社皮八號之三
                        身分證統一編號：Ｔ一二七一六四七一號
    079 被  告  甲Ｎ○  男三十二歲（民國○○○年○月○○日生）
                        住台南市○○街一八五之五號
                        身分證統一編號：Ｄ一二六六四四號
    080 被  告  辛○○  男四十七歲（民國○○○年○月○○日生）
                        住桃園市○○街一０一巷三號十樓
                        居桃園市○○○街一一八巷一弄五之二號
                        身分證統一編號：Ｒ一二二四六三六號
    081 被  告  甲ｆ○  男三十二歲（民國○○○年○月○○○日生）
                        住台南市○○路○段一七五巷五一號
                        身分證統一編號：Ｄ一二七五五七號
082 被  告  甲午○  男五十一歲（民國○○年○月○○○日生）
                        住台南市○○路○段三五二巷八二號
                        身分證統一編號：Ｄ一七四七五七號
    083 被  告  甲巳○  女三十七歲（民國○○○年○月○日生）
                        住台南縣永康市○○路二七二巷五九號四樓之三
                        居台北縣三芝鄉○○○街八號
                        身分證統一編號：Ｅ二二七五九三九號
    085 被  告  ｏ○○  女三十六歲（民國○○○年○月○○○日生）
                        住台南市○○區○○路二二六號
                        居台南縣後壁鄉頂寮一０五號之四七
                        （現住居所不明）
                        身分證統一編號：Ｚ二九一一三號
    086 被  告  甲Ｊ○  女四十三歲（民國○○○年○月○○日生）
                        住台南市○○○街一九三巷卅二之三號
                        居台南市安平區○○○街一五四巷一號四樓之一
                        身分證統一編號：Ｄ二二四七五八三號
    087 被  告  甲Ｕ○  男三十六歲（民國○○○年○月○○○日生）
                        住台南縣關廟鄉埤頭一二四號
                        居台南市○○路四三巷十三號
                        身分證統一編號：Ｒ一二二二五一二四號
    088 被  告  甲Ｓ○  男二十七歲（民國○○○年○月○○日生）
                        住台南縣永康市○○路四一七巷四一號
                        身分證統一編號：Ｚ000000000號
    089 被  告  甲卯○  男三十五歲（民國○○○年○月○日生）
                        住台南縣永康市○○街二００巷一號
                        居台南縣永康市○○路六三八巷一號(戶籍)
                        （另案於台南分監執行中）
                        身分證統一編號：Ｚ000000000號
    090 被  告  甲Ｒ○  男三十四歲（民國○○○年○月○日生）
                        住屏東縣竹田鄉○○路卅五號
                        居屏東縣竹田鄉○○路二一二巷一號
                        身分證統一編號：Ｔ一二一四六九二三號
    091 被  告  甲壬○  男二十四歲（民國○○○年○月○日生）
                        住台南市○○街一三一巷五九號
                        身分證統一編號：Ｄ一二一四六四二號
    093 被  告  ｃ○○  女二十九歲（民國○○○年○月○○日生）
                        住台南市○區○○路一段八六號
                        居台南市○○區○○路一八一號八樓之五
                        身分證統一編號：Ｚ000000000號
    095 被  告  Ｑ○○  男三十七歲（民國○○○年○月○日生）
                        住台南縣仁德鄉○○路○段四四九號
                        居台南縣佳里鎮○○街十八巷二十八號
                        身分證統一編號：Ｅ一二一三七九七七號
    097 被  告  ｈ○○（即柯玉雲）
                        女四十六歲（民國○○○年○月○○○日生）
                        設台南市○○街廿七巷廿二弄十八號二樓
                        身分證統一編號：Ｌ二八五一二三號
    098 被  告  ｓ○○  女二十五歲（民國○○○年○月○○○日生）
                        住台南市○○街一一一巷十四弄一號
                        身分證統一編號：Ｄ一二一三八六八五號
    100 被  告  ｂ○○  男四十三歲（民國○○○年○月○日生）
                        住高雄縣永安鄉○○村○○路卅七號
                        居台南市○○區○○街一三九號
                        身分證統一編號：Ｒ二二一五八四二號
    102 被  告  甲Ｃ○（即楊財雄）
                        男三十一歲（民國○○年○月○日生）
                        設台南縣新市鄉大營村二九五號
                        身分證統一編號：Ｚ000000000號
    103 被  告  Ｚ○○  男四十二歲（民國○○○年○月○○日生）
                        住台南縣佳里鎮安西里安西一三○號之廿八
                        身分證統一編號：Ｚ000000000號
    104 被  告  Ｔ○○  女三十七歲（民國○○○年○月○日生）
                        住台南市○○區○○街二五一巷五六弄十號
                        身分證統一編號：Ｄ二二一四二六七五號
    105 被  告  甲ｄ○（即賴玉燕）
                        女四十五歲（民國○○○年○○月○日生）
                        設台南縣永康市○○街廿巷廿五號
                        身分證統一編號：Ｚ000000000號
    106 被  告  ｊ○○  男三十六歲（民國○○○年○○月○○日生）
                        住台南縣官田鄉嘉南村嘉南卅四號之十四
                        身分證統一編號：Ｚ000000000號
    107 被  告  ｌ○○  男四十四歲（民國○○○年○月○○日生）
                        住台南市○區○○路五九七巷一號五樓之十二
                        身分證統一編號：Ｄ一二七八四二九號
    108 被  告  郭炎崑  男三十一歲（民國○○年○月○日生）
                        住台南縣西港鄉○○街四六之一號
                        身分證統一編號：Ｚ000000000號
    109 被  告  甲酉○  男三十歲（民國○○○年○月○日生）
                        住台南市○區○○街一四八巷十四號
                        居台南縣永康市○○街八之五號六樓之三
                        身分證統一編號：Ｄ一二四八二一一九號
    110 被  告  甲甲○  男三十八歲（民國○○○年○月○日生）
                        住台南市○區○○路二號八樓之廿二
                        居高雄縣田寮鄉○○路一一七號
                        身分證統一編號：Ｚ000000000號
    111 被  告  Ｖ○○  男四十八歲（民國○○○年○月○日生）
                        住台南市○○區○○路一段七○三巷五三之一號
                        身分證統一編號：Ｄ一0000000號
    112 被  告  Ａ○○  男二十九歲（民國○○○年○月○○日生）
                        住台南市○○區○○街二段八○○巷九弄卅二號
                        身分證一編號：Ｚ000000000號
    右  一  人
    選任辯護人  黃溫信律師
                徐美玉律師
                黃紹文律師
    113 被  告  甲乙○  男二十七歲（民國○○○年○月○○日生）
                        住台南市○○街○段二四九巷廿九弄十八號
                        居台南市○○區○○街三段一０五０號
                        身分證統一編號：Ｚ000000000號
                        （起訴書未載身分證統一編號）
    114 被  告  Ｐ○○  男三十五歲（民國○○○年○月○○日生）
                        住台南市○○區○○街一四八號
                        身分證統一編號：Ｄ一二一七五四七號
    115 被  告  甲ｂ○  男二十五歲（民國○○○年○月○○○日生）
                        住台南縣永康市○○街二○七巷二號
                        居高雄縣大寮鄉○○路一二四之二三號
                        身分證統一編號：Ｔ一二二七四五一三號
    116 被  告  甲Ｚ○  男三十一歲（民國○○○年○月○○日生）
                        住台南市○○○路○段四四巷八六號二樓
                        居台南市○區○○路一二八號二樓 20 室
                        身分證統一編號：Ｄ一二一八三五三一號
    117 被  告  ｘ○○  男四十二歲（民國○○○年○月○○日生）
                        住台南市○○路○段一六四巷六弄十號
                        身分證統一編號：Ｒ一二一二一一一號
    118 被  告  寅○○  男四十一歲（民國○○○年○月○○日生）
                        住台南市○區○○街一三一號（現住居所不明）
                        身分證統一編號：Ｄ一二六八八號
    119 被  告  戊○○  男二十五歲（民國○○○年○月○日生）
                        住高雄縣鳳山市○○路五九八號二樓
                        身分證統一編號：Ｚ000000000號
    120 被  告  ｔ○○  女三十歲（民國○○○年○月○○日生）
住台南縣永康市○○里○○街一五三巷六號
                        送台南縣仁德鄉○○村○○路○段七Ｏ九號之一
                        身分證統一編號：Ｄ二二七九一七七七號
    122 被  告  ｑ○○  男三十七歲（民國○○○年○月○日生）
                        住台南縣安定鄉中榮村許中營十之八號
                        （另案於臺灣台南看守所在押中）
                        身分證統一編號：Ｒ一二一八一一五五號
    123 被  告  甲Ｔ○  男六十一歲（民國○○年○月○○○日生）
                        住台南縣白河鎮六溪里六重溪四一號
                        居台南縣白河鎮○○路三十七號
                        身分證統一編號：Ｒ一四六三五四八號
    125 被  告  ｍ○○（起訴書載為康金香）
                        女四十八歲（民國○○○年○月○日生）
                        住台南市○區○○路四段九五巷十五號二樓
                        （現住居所不明）
                        身分證統一編號：Ｄ二0000000號
    126 被  告  甲ｋ○  男二十五歲（民國○○○年○○月○日生）
                        住台南縣安定鄉蘇林村蘇厝二二八之三號
                        身分證統一編號：Ｚ000000000號
    127 被  告  甲Ｙ○  男二十八歲（民國○○○年○月○○○日生）
                        住台南縣仁德鄉○○路○段一二三號
                        身分證統一編號：Ｒ一二二一三四一三號
    右  一  人
    選任辯護人  汪玉蓮律師
                蔡碧仲律師
    128 被  告  ｆ○○  男二十五歲（民國○○○年○月○日生）
                        住台南縣下營鄉紅厝村紅毛厝卅九號
    身分證統一編號：Ｒ一二八六一二三七號
    129 被  告  Ｂ○○  女三十五歲（民國○○○年○月○○日生）
                        住台南縣下營鄉開化村六四七之一號
                        身分證統一編號：Ｑ二二四七九九三六號
    130 被  告  林建忠  男三十七歲（民國○○○年○○月○日生）
                        住台南縣麻豆鎮○○路四號
                        居台南市○○區○○路一四０巷十七弄三號八樓之十二
                        身分證統一編號：Ｒ一二六六六八五八號
    131 被  告  甲宙○  女三十九歲（民國○○○年○○月○○日生）
                        住台南市○區○○路八四一號
                        居台南市○○區○○路二二六號
                        身分證統一編號：Ｚ000000000號
    132 被  告  甲Ｑ○  男三十九歲（民國○○○年○○月○日生）
                        住台南縣下營鄉茅港村茅港尾三二七號
                        身分證統一編號：Ｒ一二八一六五八一號
    133 被  告  甲Ａ○  男四十六歲（民國○○○年○月○日生）
                        住台南市○區○○路七九九巷四五號
                        居台南市○○區○○路四段三二０號
                        身分證統一編號：Ｐ一0000000號
    134 被  告  己○○  男三十七歲（民國○○○年○月○日生）
                        住台南縣新市鄉永就村永就四六之八號
                        （另案於臺灣嘉義監獄執行中）
                        身分證統一編號：Ｚ000000000號
    136 被  告  蔡同源  男四十五歲（民國○○○年○月○日生）
                        住桃園縣大溪鎮福安里頭寮一七之一號
                        送台南市○○街四四三巷十八號
                        身分證統一編號：Ｅ一六三三一八四號
    138 被  告ｉ○○（起訴書載為徐麗惠）
                        女三十歲（民國○○年○○月○○日生）
                        住雲林縣虎尾鎮○○街八八號
                        身分證統一編號：Ｐ二二三六二四一七號
    139 被  告  甲Ｂ○  男三十歲（民國○○年○○月○○○日生）
                        住台南縣六甲鄉中社村中社三二三號
                        身分證統一編號：Ｒ一二八八四九五四號
    140 被  告  Ｎ○○  男二十七歲（民國○○○年○月○日生）
                        住台南縣六甲鄉○○村○○街三七八巷八號
                        身分證統一編號：Ｒ一二九二九二九八號
    142 被  告  丙○○  女二十六歲（民國○○○年○月○○○日生）
                        住台南市○○街卅七巷十號
                        身分證統一編號：Ｚ000000000號
    144 被  告  甲地○  男二十五歲（民國○○○年○月○○○日生）
                        住台南縣下營鄉賀建村下橋頭四之一號
                        身分證統一編號：Ｒ一二八六一九五號
    共計：一二三人。
附表二（已死亡被告名單）：
    063 被  告  甲Ｗ○  男  （民國○○○年○月○○日生）
                        生前住所：台南市○○區○○街一段一一二弄廿七號
                        身分證統一編號：Ｄ一二一一七七五九號
    101 被  告  ｖ○○  男  （民國○○○年○月○日生）
                        生前住所：台南市○區○○○街七十號五樓之十四
                        身分證統一編號：Ｄ一二一八八四七三號
    124 被  告  卯○○  男  （民國○○年○○月○○○日生）
            生前住所：台南縣官田鄉○○路○段五三巷四一號
                        身分證統一編號：Ｘ一二三五八四八號
    141 被  告  甲ｈ○  男  （民國○○年○月○○○日生）
                        生前住所：台南市○區○○街六三巷二號
                        身分證統一編號：Ｒ一四一六七三六號
